臺灣高等法院高雄分院刑事判決
111年度上訴字第546號
第547號
上  訴  人  臺灣高雄地方檢察署檢察官王啟明
上  訴  人  
即  被  告  邱鳳翔


選任辯護人  曾劍虹律師
上列上訴人因被告家庭暴力之傷害等案件，不服臺灣高雄地方法
院110年度訴字第330號、第331號，中華民國111年4月29日第一
審判決（起訴案號：臺灣高雄地方檢察署109年度偵字第415號、
110年度偵字第1661號），提起上訴，本院判決如下：
    主  文
原判決關於其附表編號⒈所示諭知無罪部分撤銷。
甲○○犯強制罪，處有期徒刑肆月，如易科罰金，以新臺幣壹仟元
折算壹日。
其他上訴駁回。
    事  實
一、甲○○與乙○○曾為同居之男女朋友，有家庭暴力防治法第3條
    第2款所規定之家庭成員關係。甲○○因不滿乙○○要求分手，
    竟基於恐嚇危害生命、身體、自由等安全之犯意，自民國10
    8年4月間起至同年9月11日後開聲請保護令之時點前某日止
    ，在不詳處所，接續以通訊軟體LINE傳送如附表編號㈠所示
    文字訊息予乙○○。又承前揭恐嚇危害生命、身體、自由安全
    之犯意，接續於108年8月20日22時49分許、同年8月25日2時
    30分許，明知乙○○在坐落高雄市○○區某處（地址詳卷）之診
    所工作，並居住在該址2樓，竟以石頭丟擲診所2樓休息室之
    窗戶玻璃（詳附表㈡），以上開將加害生命、身體、自由為
    內容之文字及行動恫嚇乙○○，使乙○○心生畏懼，致生危害於
    生命、身體及自由之安全。
二、甲○○因前揭行為，經乙○○於108年9月11日報警並聲請保護令
    後，由臺灣高雄少年及家事法院（下稱高雄少家法院）以二
    人有前開規定之家庭成員關係，於108年9月24日核發108年
    司暫家護字291號民事暫時保護令，諭令「甲○○不得對於乙○
    ○家庭暴力之實施身體、精神或其他不法侵害」及「
　　不得對於乙○○為騷擾、跟踨之行為」；暨於同年12月18日以
    108年家護字1666號民事通常保護令裁定，諭令甲○○不得對
    乙○○實施身體或精神上不法侵害之行為，且不得為騷擾、接
    觸、跟蹤、通信、通話行為，並應遠離乙○○之工作場所（即
    前揭診所）至少100公尺，保護令有效期間1年。嗣經高雄少
    家法院於109年12月17日將該保護令延長至110年12月17日。
    詎甲○○經警方送達並執行上開保護令而知悉其內容後，竟基
    於違反保護令、恐嚇危害生命、身體、自由安全之故意，接
    續為下列犯行：
　㈠於109年3月29日至同年10月13日期間，接續以其持用之門號0
    000000000號行動電話撥打乙○○持用之OOOO******號（號碼
    詳卷）行動電話共計148次（詳附表編號⒈）。及於108年11
    月7日至109年10月13日期間，接續以通訊軟體LINE電話撥打
    予乙○○104次而未據接聽（詳附表編號⒉）。暨於108年11月
    7日至109年10月13日期間，除上開附表編號⒉之①至⑰以外，
    及後揭附表之文字及語音訊息外，另又接續多次以LINE傳
    送文字及語音訊息予乙○○（詳附表編號⒊)，以此方式騷擾
    乙○○而違反保護令，並致生危害於生命、身體及自由之安全
    。
　㈡於108年11月21日至109年1月27日期間，在不詳處所，以通訊
    軟體LINE，接續傳送如附表所示加害生命、身體之文字及
    語音訊息恫嚇乙○○，使乙○○心生畏懼，致生危害於生命、身
    體安全。以此方式對乙○○實施精神上不法之侵害，暨違反保
    護令。
三、甲○○因懷疑乙○○是否另交男友，竟另萌以出手傷害等方法違
    反保護令之犯意，於109年6月27日晚間某時，未依保護令關
    於遠離乙○○位在上址工作場所之命令，而在該處所2樓之乙○
    ○暫時居住地內，徒手推擠及肘擊乙○○，致乙○○受有下唇內
    側紅腫，及雙手前臂、右手中指接近手掌處之關節、左手無
    名指中間之關節處明顯瘀腫之傷害，以此方式對乙○○實施身
    體上不法之侵害，暨違反保護令。
四、甲○○為阻撓乙○○自由出入上址暫時住處，另基於犯強制罪之
    犯意，於108年4月間至同年9月11日前開聲請保護令之時點
    前某日間，接續多次以一般電工膠帶貼在該址前方鐵捲門下
    緣與一旁門窗玻璃，以觀察其後是否曾經開啟，並另以強力
    膠帶（布）封貼後門之方式施強暴，使乙○○無法從屋內開啟
    後門外出，而妨害其行使自由進出之權利。
五、案經乙○○訴由高雄市政府警察局小港分局（下稱小港分局）
    報告臺灣高雄地方檢察署檢察官偵查起訴。
    理  由
壹、有罪部分
(壹)證據能力部分
一、供述證據
　　按被告以外之人於審判外之陳述，雖不符刑事訴訟法第159
    條之1至之4之規定，然經當事人於審判程序同意作為證據，
    法院審酌該言詞陳述或書面陳述作成時之情況，認為適當者
    ，亦得為證據，刑事訴訟法第159條之5第1項定有明文。本
    判決後開引用具有傳聞證據性質之證據資料，已經檢察官、
    被告及其辯護人於審理期日同意為證據使用，是其縱無刑事
    訴訟法第159條之1至第159條之4或其他傳聞法則例外之情形
    ，亦經本院審酌該證據作成之情況，既無違法取得情事，復
    無證明力明顯過低等情形，以得供做法院判斷事實之依據為
    適當，認為均有證據能力，得為證據。
二、非供述證據
　　卷附採證照片係以機械方式，利用光學物理及數位顯像原理
    留存並呈現之影像，非經人之觀察、記憶輾轉表述所得，不
    具供述證據之性質，無「傳聞證據排除法則」之適用，依其
    內容及客觀呈現狀態，復無證據可認有何偽造、變造或違法
    取得情事，並與公訴意旨指述之事實有關聯性，應認有證據
    能力。　
(貳)實體部分
一、認定犯罪事實所憑之證據及理由　　
　㈠前揭犯罪事實，業據被告於本院審理時就事實欄、、所示
    犯行（即原審有罪判決部分）均坦承不諱（本院卷㈡第127頁
    、第137頁），及自承有事實欄所示之客觀行為事實（本院
    卷㈡第83頁）。並經證人即告訴人乙○○於警詢、偵訊中，及
    原審審理中以證人身分具結後證述綦詳（警卷第11頁至第13
    頁、第15頁至第17頁、偵卷㈠第25頁至第27頁、偵卷㈡第19頁
    至第22頁、偵卷㈢第23頁至第24頁、原審卷㈠第71頁至第92頁
    、第210頁至第214頁）。復有攝得部分事發過程場景之監視
    器畫面截圖及告訴人乙○○受傷情形之照片（偵卷㈠第31頁至
    第33頁、偵卷㈡第59頁至第61頁）、被告所傳LINE截圖照片
    （偵卷㈠第33頁至第55頁）、前引臺灣高雄少年及家事法院1
    08年司暫家護字291號民事暫時保護令（108.9.24）（偵卷㈠
    第89頁至第90頁）、臺灣高雄少年及家事法院108年度家護
    字第1666號民事通常保護令影本1份（108.12.18）（偵卷㈡
    第25頁至第26頁）、高雄市政府警察局小港分局108年12月2
    3日保護令執行紀錄表影本1份（偵卷㈡第27頁）、109年1月9
    日至1月27日所傳LINE語音檔之逐字稿影本1份（偵卷㈡第29
    頁至第31頁）、108年11月7日至109年10月13日LINE對話紀
    錄和通訊紀錄截圖影本1份（偵卷㈡第33頁至第63頁）、109
    年3月29日至10月13日通話紀錄影本1份（偵卷㈡第63頁至第7
    5頁）、109年11月3日家庭暴力通報表1份（偵卷㈡第77頁至
    第79頁）、109年11月3日台灣親密關係暴力危險評估表1份
    （偵卷㈡第81頁）、臺灣高雄少年及家事法院109年度家護聲
    字第143號民事裁定延長保護令裁定（109.12.27）（偵卷㈡
    第129頁至第130頁）、高雄市政府警察局小港分局109年12
    月23日保護令執行紀錄表2份（偵卷㈡第135頁至第137頁）、
    原審110年12月2日審判筆錄所附翻拍告訴人手機之擷圖（原
    審卷㈡第213頁至第221頁）、高雄市政府警察局小港分局111
    年2月14日高市警港分治字第11170313700號函暨所附保護令
    執行紀錄等資料1份（原審卷㈠第169頁至第181頁）、臺灣高
    雄少年及家事法院111年2月9日高少家宗文檔字第111000180
    5號函暨所附108年度司暫家護字第291號卷宗資料1份（原審
    卷㈠第183頁至第187頁）等物在卷可稽，堪信為真。
　㈡訊據被告就其以膠帶黏貼上址診所前、後門如事實欄所示之
    事實，雖否認有妨害告訴人自由出入之犯意，並於原審及本
    院審理時分別陳稱：因為是她住在診所，診所一般只有前門
    鐵門打開，伊那時候懷疑過後門是否也有開，所以才在前門
    貼上膠帶確認有無打開過的痕跡，因為當時伊懷疑她是有「
    那個的」（原審卷㈠第130頁至第131頁）；一個膠帶不會影
    響到別人自由，伊也沒有去妨害自由的意思云云（本院卷㈡
    第87頁、第89頁）。然前揭被告除以一般電工膠帶粘貼並連
    接於上址前方鐵捲門下緣與周遭門窗玻璃之間，以觀察前門
    在其後是否曾經開啟之外，其以強力膠帶（布）封貼後門而
    致使無法自內側開啟，告訴人並曾因而拜託外出運動之路人
    協助，自外側撕開膠帶、方能排除之事實，除據證人乙○○指
    述在卷外。茲依前引卷附照片所示，被告有別於用為粘貼上
    址前門下緣之普通電工膠帶（偵卷㈠第51頁左下方照片），
    其用為黏貼屋後鐵門之膠帶，不僅為一般市售供強力封黏、
    固定器物之寬版強力膠帶（布），其搭貼在門板、門框關合
    相接處兩側之貼附幅度，猶長達各約10餘公分，甚至延伸貼
    過門板、門框之邊角、轉折面，以加強其抗拉扯之能力（偵
    卷㈠第51頁上方照片、偵卷㈡第37頁右上方照片）。衡情，以
    一般膠帶作用、受力之原理，其由黏貼之邊角處摳撬使力，
    漸次自附著在器物表面之一隅掀起、撕除固相對容易；然若
    以全面施力之方式向兩側拉扯，或強要撐開，則適與其物設
    計供承受外力之結構作用相合，非施以相當強度之力，甚至
    造成膠帶（布）本身結構或黏貼物表面遭到破壞，要均難以
    順利排除。況前開被告用以封貼上址屋後鐵門之膠帶，黏性
    甚強、材質堅韌，用以黏貼之手法並密實、牢固。而告訴人
    復僅為一般體能之女性，以其體力顯然難以自行推開經此封
    貼之金屬門扇。凡此，自為被告於行為時所不能諉為不知者
    。是依其情形，本件被告以膠帶粘貼前方鐵捲門，並以強力
    膠帶加於上址後門而間接施強暴之行為，自已構成對告訴人
    行使自由進出權利之妨害。
　㈢綜上所述，被告前揭犯罪事證均已臻明確，犯行堪予認定，
    應依法論科。
二、論罪
　㈠適用規範之說明
　⒈按家庭暴力者，指家庭成員間實施身體、精神或經濟上之騷
    擾、控制、脅迫或其他不法侵害之行為；又家庭暴力罪者，
    指家庭成員間故意實施家庭暴力行為而成立其他法律所規定
    之犯罪，家庭暴力防治法第2條第1款、第2款分別定有明文
    。查被告與告訴人乙○○為家庭暴力防治法第3條第2款所定家
    庭成員關係，被告所為之恐嚇、傷害犯行，應屬家庭暴力防
    治法第2條第2款所稱家庭暴力罪，並構成刑法規定之犯罪。
    惟因家庭暴力防治法對於家庭暴力罪並無科處刑罰之規定，
    應依刑法恐嚇、傷害規定論罪科刑。
　⒉又刑法第304條第1項稱「強暴」者，乃以實力不法加諸他人
    之謂，惟不以直接施諸於他人為必要，即間接施之於物體而
    影響於他人者，亦屬之。且該所謂「強暴」，祗以所用之強
    暴手段足以妨害人行使權利，或足使他人行無義務之事為已
    足，並非以被害人之自由完全受其壓制為必要（最高法院86
    年度台非字第122號、111年度台上字第480號判決參照）。
    是被告以強力膠帶強行封貼上開鐵門之強暴方法，妨害告訴
    人自由進出上址暫時住處，自已構成以強暴方法加諸他人之
    行為。
　㈡成立之罪名及罪數
　⒈核被告甲○○所為：⑴如事實欄所示行為，係犯刑法第305條恐
    嚇危害安全罪。⑵如事實欄所示行為，係犯違反家庭暴力防
    治法第61條第2款違反保護令罪（㈠部分），及刑法第305條
    恐嚇危害安全罪、違反家庭暴力防治法第61條第1款違反保
    護令罪（㈡部分）。⑶如事實欄所示行為，係犯刑法第277
    條第1項傷害罪、違反家庭暴力防治法第61條第1款及第4款
    之違反保護令罪。⑷如事實欄所示行為，係犯刑法第304條
    第1項之強制罪。公訴意旨以其⑷部分所犯，係刑法第302條
    第1項之剝奪他人行動自由罪而提起公訴，既經本院於審理
    時將上開成立之罪名告知被告並促為必要之攻擊防禦，保障
    其訴訟上權利，自應由本院本於基本社會事實同一之範圍內
    ，變更其起訴法條。
　⒉被告所犯上開⑴、⑵、⑷所示犯行，各係以數行為於同一或密切
    接近時、地實行，侵害同一法益，而其各行為之獨立性極為
    薄弱，依一般社會健全觀念，實難以強行分開，在刑法評價
    上，應視為數個舉動之接續作為，合為包括之一行為而成立
    接續犯，並各僅論以一罪。又附表編號1.2.4.5.7至9.11至
    26.28.29所示被告以文字或語音恐嚇告訴人之事實，雖未據
    檢察官起訴。然各該事實與109年度偵字1661號起訴書犯罪
    事實欄㈡所載犯罪事實，為接續犯一罪關係，應為起訴效力
    所及，並經原審於審理時提示告知被告及辯護人，並在被告
    上訴請求本院審理所指之範圍，本院自得並予審理判決。至
    於附表編號2.3所示被告聯絡告訴人之事實，則因檢察官於
    109年度偵字第1661號起訴書犯罪事實欄㈠內，已載明「以
    通訊軟體LINE電話撥打給乙○○共104次，並不斷傳大量LINE
    訊息給乙○○」之起訴事實，經比對卷證，起訴事實所指「10
    4次」即為附表編號⒉，「不斷傳大量LINE訊息」應如附表
    編號⒊所示，此經原審於審理時提示告知被告及辯護人，並
    在被告上訴請求本院審理所指之範圍，併此敘明。
　⒊被告如事實欄、所示犯行，均係一行為犯各罪名，應依刑
    法第55條前段想像競合犯之例，均從一重而依序以違反家庭
    暴力防治法第61條違反保護令罪、刑法第277條第1項傷害罪
    處斷。
　⒋又刑罰法規所規定各該特定犯罪，除有原已集合多數犯行為
    構成要件行為態樣或其他特別犯罪情節者外，行為人主觀上
    僅須具備對於法條規定各該構成要件之「認識」及「意欲」
    （即構成要件之「知」與「欲」），其主觀不法構成要件即
    已該當，至其動機或在個案中誘發多次行為之共同主觀意向
    聯繫（如概括、整體犯意等）為何，要非所問，今被告前開
    如事實欄、、、所示犯行既均具備完整並可獨立區隔之
    主、客觀不法構成要件，應各自成立並論以數罪而分論併罰
    之。
(參)上訴論斷
一、維持原判部分
　　原審法院就被告如事實欄、、所示部分，認為被告犯行
    明確，分別依刑法第305條恐嚇危害安全罪、家庭暴力防治
    法第61條第2款違反保護令罪、刑法第277條第1項傷害罪、
    違反家庭暴力防治法第61條第1款及第4款之違反保護令罪予
    以論罪。並審酌被告坦承事實欄、之犯行，此部分量刑固
    應輕於始終飾詞否認之情形。然上開犯行有明確之訊息照片
    及譯文可佐，檢察官所舉事證甚為明確，原本就不易否認，
    因此難僅因坦承，就認為被告定應獲判低度刑之寬典。至於
    事實欄之犯行，被告以不小心致告訴人受傷等語飾詞否認
    犯罪，難認其已真誠悔悟；況且被告未獲告訴人諒解或與告
    訴人和解，為此3次犯行實不宜應僅處罰金、拘役或法定最
    低有期徒刑。又事實欄之犯行，最終雖僅論一罪，但係在
    告訴人報警及保護令核發以後所為，次數繁多且時間長達數
    月，恫嚇所用言詞甚為狠絕，此次犯行之犯罪手段與情節，
    實難予以輕縱。又事實欄之犯行，告訴人並未出手攻擊被
    告，而且事發之緣由及過程不能歸責告訴人。兼衡被告之教
    育程度、家庭、經濟、健康（涉個人隱私，詳卷）、素行（
    詳前科表），暨被害人之教育程度及傷勢、長期因被告騷擾
    恐嚇致深感痛苦（詳審理筆錄）等一切情狀，分別量處如有
    期徒刑3月、10月、4月，並就諭知得易科罰金之刑部分（3
    月、4月），各諭知以新臺幣1,000元折算1日之易刑標準，
    暨定應執行有期徒刑6月，及諭知上開相同之易刑標準。另
    說明被告以其所有之電腦及手機，暨其所申請之0000000000
    號門號，傳前揭恐嚇、騷擾訊息予告訴人及與告訴人通話等
    情，業經被告陳明。該手機、電腦及門號SIM卡雖係被告所
    有供事實欄一、二犯行所用之物，然被告稱該電腦已經壞掉
    ，手機早就沒用了等語。衡諸手機、電腦及SIM卡，均未扣
    案且非違禁物，經濟價值不高，沒收與否欠缺刑法上之重要
    性，依刑法第38條之2第2項，不宣告沒收等情。經核其此部
    分之認事用法均無違誤，量刑亦稱妥適。被告上訴以原審判
    決就其此部分之量刑過重，請求將原判決撤銷改判，為無理
    由，應予駁回。
二、撤銷改判部分
　㈠撤銷部分
　　原判決以上開事實欄（即其判決附表編號⒈部分）不能證
    明被告犯罪，而為被告無罪之諭知，固非全然無據。然公訴
    意旨以被告此部分係犯刑法第302條之妨害自由罪嫌，雖有
    未恰，惟被告所犯，既為刑法第304條第1項之強制罪，自應
    於基本社會事實同一之前提下，變更其起訴法條而為判決。
    檢察官上訴以原審此部分之判決不當，請求本院予以撤銷改
    判，為有理由，應由本院將此部分之判決撤銷，另為適當之
    判決。
　㈡改判部分
　　爰審酌被告為76年O月出生、受有大專畢業教育程度、從事
    電信業務為業之人，本件犯罪時年約32歲，正值青壯。前無
    因犯罪經法院判刑之前案紀錄，有臺灣高等法院被告前案紀
    錄在卷可參，素行尚可。並考量其僅因曾經同居之女友要求
    分手即以此激烈方式強力干擾、監控告訴人生活及自由之犯
    罪動機；以強力膠帶強行封貼上址後門，致使告訴人無法自
    內側開啟該門之犯罪手段；而該址乃診所之公眾活動場所所
    在，夜間並仍有告訴人居住在內，其後門通行之順暢對於消
    防或其他緊急狀況下供逃生使用之功能，極為重要，被告之
    行為不僅妨害被害人自由進出之權利，猶對公共安全形成重
    大危險；又其犯罪時間持續長久，對於法益所生危害之程度
    非輕；及其犯罪後於本院審理時所表現之態度等一切情狀，
    量處如主文第二項所示之刑，並審酌其年齡、職業、收入、
    社會地位等節，諭知易科罰金之折算標準如同項後段所示，
    以資儆懲。
貳、無罪部分
一、公訴意旨另以：
　　被告甲○○復基於強制之犯意，於108年9月8日下午15時許，
    在高雄市○○區○○路○○○○○0號出口前，見乙○○正在行走，竟出
    手拍打乙○○頭部並與之拉扯，以此強暴方式妨害乙○○行走自
    由之權利，而認被告涉犯刑法第304條第1項強制罪等語。
二、適用規範之說明：
　　按犯罪事實應依證據認定之，無證據不得認定犯罪事實。不
    能證明被告犯罪者，應諭知無罪判決，刑事訴訟法第154條
    、第301條第1項分別定有明文。又告訴人之告訴，係以使被
    告受刑事訴追為目的，其指訴是否與事實相符，仍應調查其
    他證據以資審認。被告之自白，不得作為有罪判決之唯一證
    據，仍應調查其他必要之證據，以察其是否與事實相符。被
    告否認犯罪所持之辯解，縱屬不能成立，如無積極證據足以
    證明其犯罪行為，自不能以推測或擬制之方法，以為裁判基
    礎。
三、檢察官指訴依據及被告辯解之要旨：
　　本件公訴意旨以被告有前揭強制罪之犯行，無非以告訴人乙
    ○○之指述，及被告自承於前揭時地朝告訴人頭部拍打等情為
    其論據。訊據被告於本院審理時，雖自承於前揭時地拍打告
    訴人之頭部，然堅詞否認有妨害乙○○行走自由之強制罪犯行
    。而其在原審審理時並辯稱：伊沒有要妨害她的行走自由，
    當天她要去捷運站搭捷運，快到捷運站時我碰到她，當時有
    話想問她，所以我才下車及將她攔下來，她停下來跟我講一
    下話，然後我們講話越講越氣，伊與她有點口角爭執，後來
    她不想理伊，伊生氣才出手巴她的頭，但沒有拉扯。伊與告
    訴人只有在捷運站出入口起口角爭執，伊因為氣憤想要賞告
    訴人一巴掌，但並沒有賞告訴人巴掌，只有輕微的巴到她的
    頭。至於告訴人抵達捷運站出入口之前，伊並沒有騎車從其
    後方，打行進中之告訴人的頭部等語。
四、經查：
　　本件依告訴人於原審審理時之證述略以：當天伊走在○○路上
    ，被告騎摩托車從後面過來，拍伊的後腦勺一下，伊轉頭才
    發現是被告。伊不理會他，繼續往前走，要去搭捷運，被告
    沒有用摩托車阻擋伊。之後伊拐彎走到別的巷子，也是往捷
    運站的方向，伊有看到被告的車子在旁邊徘徊，但伊沒理他
    ，伊還是繼續走。快要到捷運站四號入口時，伊看到被告的
    摩托車已經停在那邊等伊，那邊就一條巷子。伊要下去捷運
    站，伊經過時，他就站在摩托車旁邊，拉伊手把伊拉住，然
    後罵伊一些有的沒的，他跟伊拉扯。他是在○○捷運站四號出
    口，把伊攔下來拉著我，不讓伊走，伊要甩開他，他就給伊
    一巴掌，沒有再繼續拉住伊，然後伊就走了。他要阻止伊去
    捷運站，他就把伊攔下來，一直跟伊講話、一直罵伊，二人
    就拉來拉去，之後伊堅持要離開現場，所以他就打了伊一巴
    掌，然後伊就走進去捷運站裡面了，伊沒有去醫院驗傷。拉
    扯的過程中被告就說很多有的沒的，伊就說「干你什麼事」
    之類的話，因為伊就是要走。伊經過他的摩托車時，他在伊
    右側，捷運站在伊左側，他看到伊之後就下車站在摩托車旁
    ，從伊的右側拉伊的右手，他拉伊之後，伊的身體就面向他
    ，他開始說一些有的沒的，二人就不斷扯來扯去，他叫伊不
    要進去。之後伊不理他，他就一巴掌打過來，伊就走了，因
    為捷運站在旁邊而已。我們拉扯時都有出力氣，他不只是碰
    ，不然不會來來回回扯，最後他從右邊給伊一巴掌。過程中
    被告沒有用摩托車阻擋伊，也不是騎摩托車拉伊，也沒有故
    意騎摩托車在伊前面阻擋伊的去路等語(詳原審卷㈠第73頁、
    第77頁至第79頁、第89頁至第92頁）。依其意旨，當日告訴
    人走路欲前往捷運站搭車，途中被告忽然從後方打其後腦一
    下，惟其不予理會，繼續走向捷運站之路程中，被告雖騎車
    在附近徘徊，但並未攔阻其前進。嗣其欲進入捷運站四號入
    口時，被告已在該處等候，並才徒手拉其右手，要求不要進
    去。其等就在捷運站入口處拉址及起爭執，但告訴人甩開被
    告後，被告雖打其一巴掌，但未再阻擋告訴人，告訴人即進
    入捷運站。茲比對前揭告訴人與被告之陳述，就「告訴人前
    往捷運站的途中，被告有無從後方打告訴人後腦一下」、「
    在捷運站入口處，被告有無拉扯告訴人，及最後是否猛力打
    告訴人一巴掌」，渠二人所述歧異。然告訴人並未驗傷，亦
    無其他人證及物證，可資補強告訴人前揭關於「拉扯、打後
    腦」等指訴，自無從僅憑告訴人之指訴而為此不利於被告事
    實之認定。
五、原審因認為不能證明被告有此部分被訴之犯行，而為被告無
    罪之諭知，經核於法尚無不合。檢察官上訴以原審此部分判
    決不當，請求本院予以撤銷改判，即無理由，應予駁回。
參、其他說明部分
　　本件檢察官起訴時，既未請求就判決結果之數罪定應執行刑
    。原判決就被告如事實欄、所示犯行為有罪判決而諭知得
    易科罰金之刑，並定應執行之刑部分，其判決亦無違誤而未
    經撤銷。為尊重爾後檢察官依被告就是否將不得易科罰金部
    分之刑一併定應執行刑所表示之意願，進而決定向法院聲請
    定執行刑之範圍，爰不另就上開維持原判部分之刑與前開經
    撤銷改判部分之刑更定應執行之刑，末此敘明。
據上論斷，應依刑事訴訟法第368條、第369條第1項前段、第364
 條、第299條第1項前段、第300條，刑法第304條第1項、第41條
第1項、第51條第5款，刑法施行法第1條之1第1項，判決如主文
。
本案經檢察官李明蓉、張貽琮起訴，檢察官王啟明提起上訴，檢
察官何景東到庭執行職務。
中　　華　　民　　國　　111 　年　　11　　月　　1 　　日
        　            刑事第八庭審判長法  官  陳中和
                                　　  法  官  林柏壽
                                  　　法  官  陳松檀
以上正本證明與原本無異。
本判決關於傷害罪部分，如不服本判決應於收受本判決後20日內向本院提出上訴書狀，其未敘述上訴理由者，並得於提起上訴後20日內向本院補提理由書狀（均須按他造當事人之人數附繕本）「切勿逕送上級法院」。檢察官就起訴被告犯刑法第302條妨害自由罪部分得上訴。　　　　　　　　　　　　　　　
其他部分不得上訴。　
中　　華　　民　　國　　111 　年　　11　　月　　1 　　日
      　                              書記官　李佳旻

附錄本判決論罪之法條：
家庭暴力防治法第61條第1款、第2款、第4款
違反法院依第14條第1項、第16條第3項所為之下列裁定者，為本
法所稱違反保護令罪，處3年以下有期徒刑、拘役或科或併科新
臺幣10萬元以下罰金：
一、禁止實施家庭暴力。
二、禁止騷擾、接觸、跟蹤、通話、通信或其他非必要之聯絡行
    為。
四、遠離住居所、工作場所、學校或其他特定場所。
刑法第305條
以加害生命、身體、自由、名譽、財產之事恐嚇他人，致生危害
於安全者，處2年以下有期徒刑、拘役或9千元以下罰金。
刑法第277條第1項
傷害人之身體或健康者，處5年以下有期徒刑、拘役或50萬元以
下罰金。
刑法第304條
以強暴、脅迫使人行無義務之事或妨害人行使權利者，處3年以
下有期徒刑、拘役或9千元以下罰金。
前項之未遂犯罰之。

【附表】（即原判決附表）
編號 主                      文 本判決 事實欄  起訴案號及本院案號 說明：起訴書之犯罪事實，       暨起訴效力所及事實 １ 甲○○犯恐嚇危害安全罪，處 有期徒刑參月。如易科罰金， 以新臺幣壹仟元折算壹日。 一 ⑴.110年訴字331號(A案) ⑵.109年偵字415號(偵A) ①.偵A犯罪事實一㈠全部  ２ 甲○○犯違反保護令罪，處有 期徒刑拾月。 二㈠㈡ ⑴.110年訴字330號(B案) ⑵.109年偵字1661號(偵B) ①.偵B犯罪事實一㈠㈡全部 ②.起訴效力所及之事實：如 　 附表五編號1.2.4.5.7至9 　 .11至26.28.29 ３ 甲○○犯傷害罪，處有期徒刑 肆月，如易科罰金，以新臺幣 壹仟元折算壹日。 三 ⑴.110年訴字330號(B案)  ⑵.109年偵字1661號(偵B) ①.偵B犯罪事實一㈢全部  　 備註： 一、移案機關：均為小港分局 二、Ａ案：本案110年訴字331號(起訴案號：109年偵字415號）。 三、Ｂ案：本案110年訴字330號(起訴案號：110年偵字1661號）。     
【附表】（即原判決附表）
編號 起　　　　訴　　　　事　　　　實 起　　訴　  案　  號 原    審    案　  號 １ 被告基於剝奪他人行動自由之犯意，於108年4月間起至同年9月間之某日，以膠帶貼住診所前後門，使乙無法離開診所，剝奪乙○○行動自由。 109年偵字415號(偵A)起訴書事實欄一之㈡。 110年訴字331號(A案) ２ 被告基於強制之犯意，於108年9月8日下午15時許，在○○捷運站4號出口前，見乙○○正在行走，出手拍打乙○○頭部並與之拉扯，妨害乙○○行走自由之權利。 109年偵字415號(偵A） 起訴書事實欄一之㈢。 110年訴字331號(A案) 備註：移案機關，均為小港分局    
【附表】（即原判決附表）
㈠、傳訊息部分：     編號 日　　　　　期 文字訊息內容  證　　　　　　　　　　　　據 １ 108年間某日 妳要一起硬碰硬是不是，叫妳待在我身邊一直給我靠北，不爽就找爸媽，或讓我找不到，我幹你娘全部出來，我去買開山刀  ⑴、偵A卷39頁，編號29截圖。 ２ 108年間某日 我已經說過，妳是老子的！妳反抗沒有用，妳只有服侍我照顧我一條路，選其他路一概死路  ⑴、偵A卷39頁，編號31截圖。 ３ 108年間某日　 我真的哪天殺人了你們不要後悔  ⑴、偵A卷41頁，編號38截圖。 ４ 108年間某日 若人膽敢侮辱我的愛！我的尊嚴！我殺無赦！  ⑴、偵A卷41頁，編號39截圖。   就算萬人阻擋！妳爸媽、醫生護士、朋友、兄弟姐妹，老子也要妳與我登記為夫妻！也要妳為老子生下孩子，傳宗接代，共度餘生！誰敢阻擋！殺無赦！  ⑴、偵A卷41頁，編號39截圖。 ５ 108年間某日 我忍耐的很辛苦!不要他媽的再違逆我的意思  ⑴、偵A卷43頁，編號46截圖。   妳現在不回，明天我就狂打診所  ⑴、偵A卷45頁，編號52截圖。 ６ 108年間某日 妳越是不怕，越是唱反調，我會玉石俱焚更嚴重，每個人，包括爸  ⑴、偵A卷53頁，編號75截圖。 ㈡、丟石頭部分     編號 日          期 行                        為 證                             據  １ 108年8月20日 以石頭丟擲乙○○工作之診所2樓休息室之窗戶玻璃 ⑴、偵A卷31頁，編號7-11截圖。  ２ 108年8月25日 以石頭丟擲乙○○工作之診所2樓休息室之窗戶玻璃 ⑴、偵A卷33頁，編號13、14截圖。  備註： 一、上開㈠傳訊息、㈡丟石頭，即110年訴字331號(A案)起訴書犯罪事實一㈠。 二、上開㈠傳訊息、㈡丟石頭之日期，均在108年9月11日報警並具狀聲請暫時保護令之前(警訊及聲請保護令時，同時提出上開證物)。     
【附表】（即原判決附表）　　　
 行                  為 日　　　　　　　　期  證                              據 １ 以其手機撥打乙○○手機 ，148次 ① 109年3月29日至同年4月11日，4通 ⑴、偵B卷63頁，編號82、83截圖。   ② 109年5月18日至同年6月27日，34通 ⑴、偵B卷63、65頁，編號84-90截圖。   ③ 109年6月27日至同年6月29日，10通 ⑴、偵B卷67頁，編號79、80截圖。   ④ 109年7月1日至同年7月8日，12通 ⑴、偵B卷67頁，編號81-84截圖。   ⑤ 109年7月8日至同年7月19日，21通 ⑴、偵B卷69頁，編號73-78截圖。   ⑥ 109年7月19日至同年7月28日，32通 ⑴、偵B卷71頁，編號79-84截圖。   ⑦ 109年7月28日至同年8月1日，6通 ⑴、偵B卷73頁，編號73截圖。   ⑧ 109年8月20日至同年8月21日，6通 ⑴、偵B卷73頁，編號74截圖。   ⑨ 109年9月25日至同年9月28日，15通 ⑴、偵B卷73頁，編號75-77截圖。   ⑩ 109年10月4日至同年10月13日，8通 ⑴、偵B卷73、75頁，編號78-80截圖。 ２ 以LINE電話撥打給乙○○ ，其中有104次為乙○○未接聽之「未接來電」 (如右列①至⑰所示，詳偵B卷33至63頁)  ① 108年11月7日，11通 ⑴、偵B卷33頁，編號1-3截圖。   ② 108年11月21日，1通 ⑴、偵B卷33頁，編號6截圖。   ③ 108年11月24日至同年11月25日，4通 ⑴、偵B卷35頁，編號8、9截圖。   ④ 108年12月31日至109年1月1日，6通 ⑴、偵B卷37、39頁，編號17-19截圖。   ⑤ 109年1月6日至同年1月7日，10通 ⑴、偵B卷43頁，編號31-33截圖。   ⑥ 109年1月27日，4通 ⑴、偵B卷55頁，編號60截圖。   ⑦ 109年3月23日，3通 ⑴、偵B卷57頁，編號61截圖。   ⑧ 109年4月5日，6通 ⑴、偵B卷57頁，編號62截圖。   ⑨ 109年4月11日，14通 ⑴、偵B卷57頁，編號63-65截圖。   ⑩ 109年5月11日，6通 ⑴、偵B卷57頁，編號66截圖。   ⑪ 109年5月25日，4通 ⑴、偵B卷59頁，編號67截圖。   ⑫ 109年6月22日，5通 ⑴、偵B卷59頁，編號69截圖。   ⑬ 109年6月27日，1通 ⑴、偵B卷59頁，編號70截圖。   ⑭ 109年7月8日，4通 ⑴、偵B卷61頁，編號76截圖。   ⑮ 109年9月26日，4通 ⑴、偵B卷61頁，編號77截圖。   ⑯ 109年10月9日，5通 ⑴、偵B卷61頁，編號78截圖。   ⑰ 109年10月13日，16通 ⑴、偵B卷63頁，編號79-81截圖。 ３ 108年11月7日至109年10月13日，除上開２編號①至⑰以外，及後揭附表五之文字及語訊息外，另有多次以line聯絡乙○○，傳送右列文字及語音訊息 。 ① 108年11月7日至108年12月23日 ⑴、偵B卷33-35頁，編號1-12截圖。   ② 108年12月24日至109年10月13日 ⑴、偵B卷37-63頁，編號13-81截圖。 備註： 一、上開１①至⑩，為110年訴字330號(B案）起訴書之犯罪事實一之㈠。 二、上開2①至③、3①之日期，在暫時保護令核發後，通常保護令核發前。 三、上開1、2④至⑰、3②之日期，在通常保護令核發後。 四、起訴書就此部分犯行之起始日誤載為108年3月29日，應予分別更正如1①.2①.3①所載日期。     
【附表】（即原判決附表）
 日期 訊　　　　息　　　　內　　　容 種類 證據頁次 １ 108年11月21日 我不可能讓妳這樣過妳的新生活這口氣我吞不下去 文字 ⑴、偵B卷33頁，編號5截圖。 ２ 108年11月24日 是的 跟妳牽涉的 都得死 文字 ⑴、偵B卷35頁，編號7截圖。 ３ 108年11月25日 老子不爽 繼續下去遲早見血會出事的 ○○　殺殺殺殺殺　殺殺殺殺殺 文字 ⑴、偵B卷35頁，編號9截圖。 ４ 108年12月14日 方法只有一個 妳吃不吃 做不做我早已看開但是妳務必記著一件事情 越反擊 反撲越大 越抵抗 事情更慘妳可以現在截圖去○○分局與○○派出所我知道妳跟裡面警局有留LINE聯絡現在截圖也吳放 無妨 文字 ⑴、偵B卷35頁，編號10截圖。 ５ 108年12月14日 總有一天我會忍不住爆發 我只是在等而已 我打了就是一定會做也不怕妳截圖報警 因為妳知道我的個性 文字 ⑴、偵B卷35頁，編號11截圖。 ６ 109年1月1日　 你讓我生不如死 我們一起去死吧 文字 ⑴、偵B卷39頁，編號19截圖。 ７ 109年1月9日 真的喔!你爸沒惹很大的事件，幹你娘雞捌 你嚨不咧信道喔 語音 ⑴、偵B卷43頁，編號35截圖（0：09）。 ⑵、偵B卷30頁，譯文（0：09）。 　　 ８ 109年1月9日 看你今天是，他媽的，你們比較有性格，還是他媽的老子比較有性格，我比較不要命，還是你們比較不要命，幹你娘!今天晚上最後一次機會!我已經好好跟你講過了。 語音 ⑴、偵B卷43頁，編號35截圖（0：13）。 ⑵、偵B卷31頁，譯文（0：13）。 　　 ９ 109年1月9日 幹你娘!我今天沒有惹出一個很大的事情 幹你娘 你們都不會怕捏 語音 ⑴、偵B卷43頁，編號35截圖（0：06）。 ⑵、偵B卷30頁，譯文（0：06）。 　　 10 109年1月9日 交往過甚，厚，交往過甚，你爸就厚你死，幹你娘！今天晚上我不會打電話給你，你今天晚上，你耍個性，你不回家，沒關係，我們以後不用再聯絡，你就等死。 語音 ⑴、偵B卷43頁，編號35截圖（0：19）。 ⑵、偵B卷30頁，譯文（0：19） 　　。 11 109年1月9日 我提醒妳呼 這些語音妳可以留著但是時間過了就無法聽了 妳可以在Keep裡面 再截圖時間 趕快拿去報警 妳有保護令 趕快去 趁現在趕快去 趁我現在狀況趕快去 妳還可以賺10萬喔 看你爸幹你而雞捌看你爸會做歹誌沒 來!趕快去! 語音 ⑴、偵B卷43頁，編號35截圖（0：23）。 ⑵、偵B卷31頁，譯文（0：23）。 　　  109年1月9日 今天晚上是你最後一次機會，我不會打給你，你要不要來是你的自由，你來天下太平，你不來沒關係，走著瞧，看你乙○○今天很有個性、○○○很有能力，還是我 語音 ⑴、偵B卷43頁，編號36截圖（0：17）。 ⑵、偵B卷31頁，譯文（0：17）。 　　   109年1月9日 ○○啊○○，咱倆個可以很好，我不管你的個性多麼的傲驕，妳條件多麼的好，我跟你講，你不要一直惹事給我做，吼、、、我若真的抓狂厚，妳就知死呀!到時候，你再怎麼跟我嗆聲、報警都沒有用! 語音 ⑴、偵B卷43頁，編號36截圖（0：30）。 ⑵、偵B卷30頁，譯文（0：30）。 　　  109年1月9日 我警告你最後一次，今天開始你要不要回家，是你的自由，但是今天是你最後一次機會 語音 ⑴、偵B卷43頁，編號36截圖（0：11）。 ⑵、偵B卷30頁，譯文（0：11）。 　　  109年1月9日 妳這樣的行為不是在耍我？？？今晚 我不管妳心情個性如何 今晚是妳最後一次機會當我不吃妳這套時 代表鬼神回歸妳可以見識看看 文字 ⑴、偵B卷45頁，編號37截圖。  109年1月10日 妳繼續堅持到底 扯我後腿 我保證被辭退 寄信給妳 該死的 就死 文字 ⑴、偵B卷45頁，編號40截圖。  109年1月10日 我剛講的那些事情 如果我沒有做到 我絕對短命20年 不要打嘴砲發誓不用錢 但是我一定絕對保證做到 只要你繼續堅持這兩點 我一定會做到 我剛講得那些 語音 ⑴、偵B卷45頁，編號40截圖（0：19）。 ⑵、偵B卷30頁，譯文（0：19）。 　　  109年1月10日 若不願意當邱太太 堅持找工作 找房子 這三點任何一點違逆 工作保證辭退 該死的人 沒死 我甲○○與我兒子○○○ 一定短命! 文字 ⑴、偵B卷45頁，編號42截圖。  109年1月10日 若是我的好言相勸 妳是真的聽不進去 我只能玉石俱焚了 文字 ⑴、偵B卷47頁，編號43截圖。  109年1月21日 那就是妳該死 一定讓妳認命 文字 ⑴、偵B卷49頁，編號38截圖。  109年1月21日 妳不回家 故意看我崩盤 我們就鬧到天荒地老吧 文字 ⑴、偵B卷49頁，編號41截圖。  109年1月21日 再繼續不回家 再繼續找工作 找房子 天下大亂給妳看! 文字 ⑴、偵B卷49頁，編號42截圖。  109年1月22日 乙○○，你知道我的個性，你越是這種態度，我越會記在心上，你知道我吃軟不吃硬，你繼續，來!你今天不不放軟，你走著瞧! 語音 ⑴、偵B卷51頁，編號45截圖（0：14）。 ⑵、偵B卷29頁，譯文（0：14）。 　　  109年1月22日 我這輩子，從來沒有人敢對我這個樣子，嗯，就你一個來!你給我繼續!幹你娘!來! 語音 ⑴、偵B卷51頁，編號46截圖（0：10）。 ⑵、偵B卷29頁，譯文（0：10）。 　　  109年1月22日 這些東西是我活著的唯一信念，你要踐踏，你會你會知道，我講真的，你現在在踐踏的東西，就是我能活著的唯一信念 語音 ⑴、偵B卷51頁，編號46截圖（0：10）。 ⑵、偵B卷29頁，譯文（0：10）。 　　  109年1月22日 媽的寧願看我垮台 還要給我耍個性 妳該死 文字 ⑴、偵B卷53頁，編號50截圖。  109年1月22日　 再不回家 我們一起去死吧好不好 文字 ⑴、偵B卷53頁，編號53截圖。  109年1月27日 妳只要再 掛電話 封鎖 不回一次再給我強硬態度 我一定讓妳後悔你可以截圖警察 妳要把我逼回以前的樣子 文字 ⑴、偵B卷53頁，編號54截圖。  109年1月27日 事件，就是我的態度，今天你敢對我這種態度，你不要後悔，你除了放軟，沒有其他選擇，你要繼續跟我硬，沒關係，你會後悔，真的! 語音 ⑴、偵B卷55頁，編號55截圖（0：19）。 ⑵、偵B卷29頁，譯文（0：19）。 　　  109年1月27日 乙○○ 我們引起死吧　你我這樣活著太累　我們與犯過錯的人一起死吧　我帶你走 文字 ⑴、偵B卷55頁，編號57截圖。 備註： ㈠、上開編號3、6、10、27、30，為110年訴字330號(B案）之起訴書所列犯罪事實一㈡。 ㈡、其餘編號之文字及語音訊息，雖非110年訴字330號(B案)、110年訴字331號(A案)起訴書所列之起訴事實，但為告訴人已提出截圖及附於警偵卷內，因此為B案起訴效力所及（111年3月24日審理時，檢辯未表示不同意見)。 ㈢、上開1至5號之日期，在暫時保護令核發後，通常保護令發前。　　 ㈣、上開6至30號之日期，均在通常保護令核發後。　　     
【附表】（即原判決附表）
 日 　　　期           證                    據 １ 108年9月24日 108年司暫家護字291號民事暫時保護令 ⑴、偵A卷89-90頁 　　　　　　　 ２ 108年9月25日 上開暫保令，法院送達被告親收(蓋印) ⑴、院A卷183頁 ３ 108年9月26日 警執行暫時保護令，約制告誡相對人即本案被告甲○○(被告簽名蓋指印） ⑴、院A卷175至177頁 ４ 108年10月8日 被告A案第一次警訊 ⑴、警A卷3頁 ５ 108年12月18日 108年家護字1666號民事通常保護令裁定 ⑴、偵B卷25-26頁 ６ 108年12月23日 通常保護令執行紀錄，108年家護字1666號民事通常保護令裁定 ⑴、偵B卷27頁(被告親簽) 　　 ７ 109年10月20日 被告A案第一次偵訊 ⑴、偵A卷83頁 ８ 109年11月8日 被告B案第一次警訊 ⑴、偵B卷9頁 ９ 109年12月8日 被告B案第二次警訊 ⑴、偵B卷15頁  109年12月27日 109年度家護聲字第143號民事裁定延長保護令 ⑴、偵B卷129-130頁 ⒒ 109年12月23日 小港分局保護令執行紀錄表延長保護令 ⑴、偵B卷135-137頁 ⒓ 110年1月29日 被告B案第一次偵訊 ⑴、偵B卷119頁